

# Rémi POULY

Développeur web

### Contact

07 89 58 09 18

contact@remipouly.fr

www.remipouly.fr

290 rue du rabat 62400 BETHUNE

## Profil

Développeur web passionné, avec plus d'une décennie d'expérience dans le domaine, j'ai acquis une expertise qui me permet de réaliser vos projets avec précision et créativité.

Du site vitrine au site e-commerce, en passant par la création d'API, je m'adapte à vos besoins.

## Compétences

Raisonnement logique et résolution de problèmes

Programmation informatique Bonne communication orale et écrite

## **Formation**

**2021 :** Fondamentaux du marketing numérique - Formation Google

**2017 :** Formation développement de sites web (WebForce3)

2015: Licence Bâtiment (BAC +3)

#### **EXPERIENCES**

#### ▶ Responsable technique

PRT Conseil / 2022 - Aujourd'hui

- · Choix des solutions techniques
- Mise en place des solutions techniques
- Création de sites internet
- Optimisation du référencement naturel (SEO)
- · Gestion de la relation client



#### Développeur web

Centre Européen de Formation / 2020 - 2022

- Développement et maintien du backoffice utilisé pour la gestion et la relation client (CRM)
- Développement et maintien de l'API utilisée pour la plateforme d'e-learning
- · Développement de nouveaux projets
- · Mise en production des projets
- Support et dépannage des problèmes techniques



#### Développeur web

123Roulement / 2017 - 2020

- Développement et maintien du backoffice utilisé pour la gestion et la relation client (CRM) et la gestion du stock (ERP)
- Développement et maintien du frontoffice, solution ecommerce développé en interne
- Développement de nouveaux projets
- Mise en production des projets
- Support et dépannage des problèmes techniques

